臺灣士林地方法院民事簡易判決
110年度士簡字第1198號
原      告  張守承  
被      告  冷韋澔  


            王裕華  

            高至緯  
上列當事人間因被告傷害等案件（110 年度審簡字第96號），原
告提起刑事附帶民事訴訟請求損害賠償事件（109 年度審附民字
第632 號），經本院刑事庭裁定移送前來，於民國110 年11月23
日言詞辯論終結，本院判決如下：    
    主  文
被告應連帶給付原告新臺幣壹拾萬元，及自民國一百零九年十二
月二十七日起至清償日止，按年息百分之五計算之利息。
原告其餘之訴及假執行之聲請均駁回。
本判決原告勝訴部分得假執行。
    事實及理由要領
一、按訴狀送達後，原告不得將原訴變更或追加他訴。但擴張或
    減縮應受判決事項之聲明者，不在此限，民事訴訟法第255
    條第1 項但書第3 款定有明文。本件原告起訴聲明請求：「
    被告應連帶給付新臺幣（下同）300,000元，及自民國109年
    6月19日起至清償日止，按年息百分之5計算之利息」。嗣於
    本院審理中以言詞變更訴之聲明為：「被告應連帶給付原告
    200,000元，及自起訴狀繕本送達翌日起至清償日止按年息
    百分之5計算之利息。」，核屬減縮應受判決事項之聲明，
    揆之前揭規定，自應准許。又被告均經合法通知無正當理由
    未於言詞辯論期日到場，核無民事訴訟法第386條所列各款
    情形，爰依原告聲請，由其一造辯論而為判決。
二、原告起訴主張：被告冷韋澔於民國109年6月19日晚間11時14
    分許，因細故與鄰居即原告在住戶群組內爭執後，竟與被告
    王裕華、高至緯基於恐嚇之犯意聯絡，於同日晚間51分許，
    在原告當時居住之臺北市○○區○○○路0段000巷0號3樓301室外
    ，由被告王裕華踢端、拍打該房門；被告冷韋澔踢踹、以西
    瓜刀敲擊該房門；被告高至緯持西瓜刀在門外守候傾聽門內
    動靜，被告3人並出言叫囂，致原告心生畏懼而報警求助。
    又1009年6月20日凌晨0時1分許，原告為替到場員警開啟1樓
    大門而走出房門時，被告冷韋澔、王裕華、高至緯竟另基於
    傷害之犯意聯絡，由被告冷韋澔徒手毆打、拉扯原告，被告
    王裕華拉扯張守承、被告高至緯則擋在樓梯口防止原告逃離
    ，致原告因而受有左側肘部擦挫傷、左側顳部、枕部、雙惻
    顳顎關節、鼻部及左膝鈍挫傷等傷害。被告3人所為上開共
    同不法侵害原告身體權之行為，已使原告精神上產生莫大痛
    苦。為此，爰依共同侵權行為法律關係向被告請求連帶精神
    慰撫金20萬元（含恐嚇部分傷害部分各10萬元）等語，並聲
    明：被告應連帶給付原告20萬元，及自起訴狀繕本送達翌日
    起至清償日止按年息百分之5計算之利息；及願供擔保請准
    宣告假執行。
三、按因故意或過失，不法侵害他人之權利者，負損害賠償責任
    ；不法侵害他人之身體或健康者，對於被害人因此喪失或減
    少勞動能力或增加生活上之需要時，應負損害賠償責任；不
    法侵害他人之身體、健康、名譽、自由、信用、隱私、貞操
    ，或不法侵害其他人格法益而情節重大者，被害人雖非財產
    上之損害，亦得請求賠償相當之金額，民法第184條第1項前
    段、第193條第1項、第195條第1項前段分別定有明文。經查
    ，原告主張被告3人於上開時、地，分別基於恐嚇及傷害之
    犯意聯絡，共同為前開恐嚇及傷害犯行，致原告因而心生畏
    懼，並受有左側肘部擦挫傷、左側顳部、枕部、雙惻顳顎關
    節、鼻部及左膝鈍挫傷等傷害之事實，業據提出與所述相符
    之起訴書為憑，且被告3人已因上開共同恐嚇及傷害犯行，
    經本院刑事庭以110年度審簡字第96號刑事判決，判處被告
    冷韋澔拘役40日、50日，應執行拘役80日；各判處被告王裕
    華、高至緯拘役35日、45日，應執行拘役80日在案，有該刑
    事判決在卷可資佐憑。而被告均經合法通知，未於言詞辯論
    期日到場爭執，亦無提出書狀答辯以供本院斟酌，堪認原告
    依據侵權行為法律關係，請求被告3人負連帶損害賠償責任
    ，自屬有據。
四、按因故意或過失，不法侵害他人之權利者，負損害賠償責任
    。又不法侵害他人之身體、健康、名譽、自由、信用、隱私
    、貞操，或不法侵害其他人格法益而情節重大者，被害人雖
    非財產上之損害，亦得請求賠償相當之金額，民法第184 條
    第1 項前段、第195 條第1 項前段分別定有明文。次按慰撫
    金之賠償，其核給之標準固與財產上損害之計算不同，然非
    不可斟酌雙方身分資力與加害程度，及其他各種情形核定相
    當之數額（最高法院51年臺上字第223 號判例意旨參照）。
    又民法第195 條第1 項雖規定，不法侵害他人之身體、健康
    、名譽者，得請求賠償相當金額之非財產上之損害，惟所謂
    相當，除斟酌雙方身分資力外，尤應兼顧加害程度與其身體
    、健康影響是否重大以為斷（最高法院89年度臺上字第1952
    號判決意旨參照）。本件被告3人確有上揭不法侵害原告身
    體權之行為，業據本院認定如上，是原告請求被告3人連帶
    賠償精神上所受之損害，即屬有據。爰審酌原告高職畢業、
    職業為司機，月薪約4萬元，名下無不動產；而被告冷韋澔
    大學在學中，為低收入戶之家庭經濟狀況；被告王裕華國中
    畢業、目前從事服務業，月薪約2萬餘元、單身、無家人待
    其扶養之家庭經濟狀況；被告高至緯高中肄業、目前從事殯
    葬業，月薪約3萬餘元、單身、無家人待其扶養之家庭經濟
    狀況，及被告所犯恐嚇及傷害犯行對原告造成之侵害程度等
    一切情狀，認原告各請求被告連帶賠償精神慰撫金10萬元，
    尚屬過高，認其請求被告連帶賠償之精神慰撫金應分別於5
    萬元（恐嚇犯行部分）、5萬元（傷害犯行部分）之範圍內
    為適當，應予准許。逾此部分之請求，為無理由，應予駁回
    。
五、從而，原告依共同侵權行為法律關係，訴請被告3人連帶給
    付10萬元，，及自起訴狀繕本送達翌日（即109年12月27日
    ）起至清償日止按年息百分之5計算之利息範圍內，為有理
    由，應予准許，逾此範圍之請求，為無理由，應予駁回。
六、本件原告勝訴部分係就民事訴訟法第427條第1項訴訟適用簡
    易程序所為被告敗訴之判決，依同法第389條第1項第3款規
    定，應依職權宣告假執行。並依同法第392條第2項規定，依
    職權宣告被告如預供擔保，得免為假執行。至原告敗訴部分
    ，其假執行之聲請，失所附麗，應併予駁回。
七、本件係刑事附帶民事訴訟，由合議庭裁定移送民事庭之事件
    ，依刑事訴訟法第504條第2項之規定，免納裁判費，故本件
    無應確定之訴訟費用額。 
中    華    民    國   110    年    11     月   30   日
                  士林簡易庭法  官  張明儀
以上正本係照原本作成。
如不服本判決，應於送達後20日內，向本院提出上訴狀並表明上
訴理由，如於本判決宣示後送達前提起上訴者，應於判決送達後
20日內補提上訴理由書（須附繕本）。
中    華    民    國   110    年    11     月   30    日
                            書記官  劉彥婷